【裁判字號】    98,訴,620
【裁判日期】    980616
【裁判案由】    偽證
【裁判全文】
臺灣臺南地方法院刑事判決               98年度訴字第620號
公  訴  人  臺灣臺南地方法院檢察署檢察官
被      告  甲○○
                    現於臺灣臺南監獄臺南分監執行中
被      告  丙○○
                    現於臺灣臺南監獄臺南分監執行中
上列被告等因偽證案件，經檢察官提起公訴（96年度偵字第
17377號），被告二人就被訴事實均為有罪之陳述，本院合議庭
裁定由受命法官獨任進行簡式審判程序，判決如下：
    主  文
甲○○、丙○○共同犯偽證罪，均累犯，各處有期徒刑拾月。
    事實及理由
一、犯罪事實：
（一）甲○○曾於民國94年間，因違反毒品危害防條例案件，經
      本院以95年度訴字第470號判決有期徒刑10月確定；又於
      95年間，因竊盜案件，經本院以95年度易字第1091號判決
      有期徒刑1年4月確定；另於95年間，因違反毒品危害防制
      條例案件，經本院以95年度訴字第1597號判決有期徒刑11
      月確定；上述有期徒刑，經本院裁定減刑，分別減刑為有
      期徒刑5月、有期徒刑8月、有期徒刑5月15日，並接續執
      行，甲○○於95年10月2日入監執行，97年2月26日因縮短
      刑期假釋出監，於97年6月5日假釋付保護管束期滿，視為
      執行完畢。
（二）丙○○曾於95年間，分別因重利案件、違反毒品危害防制
      條例案件，經台灣高等法院台南分院及本院各別以96年度
      上訴字第108號、95年度簡字第2802號判決有期徒刑5月、
      有期徒刑5月確定，其後經本院裁定減刑，分別減刑為有
      期徒刑2月15日、有期徒刑2月15日，經羈押折抵及執行，
      丙○○於96年6月1日入監，96年8月16日因徒刑執行完畢
      出監。
（三）詎甲○○、丙○○仍不知悔改，其2人因違反毒品危害防
      制條例案件，於97年7月16日13時15分許，為警在位於臺
      南市○○區○○路3段308號威妮斯汽車商務旅館房間內查
      獲涉嫌販賣毒品犯行，甲○○、丙○○2人為圖依據毒品
      危害防制條例第17條規定，供出毒品來源而減輕其刑，竟
      基於偽證之犯意聯絡，共謀栽贓其2人毒品上游供貨來源
      為洪瑞家，並先由甲○○於97年8月26日11時30分許，在
      臺灣臺南地方法院檢察署第四偵查庭內，以秘密證人A1代
      號身分作證時，於案情有重要關係之事項，供前具結，而
      為下列虛偽陳述：「於97年7月16日遭查獲前幾日，丙○
      ○曾向洪瑞家購買新台幣（以下同）2,000元之毒品海洛
      因，再由甲○○在威妮斯汽車商務旅館702室將毒品海洛
      因交付予丙○○，甲○○於97年7月16日遭查獲之毒品海
      洛因19包，均是洪瑞家的」等語；丙○○繼而於97年9月5
      日10時37分許，在臺灣臺南地方法院檢察署第一偵查庭內
      ，以證人身分作證時，於案情有重要關係之事項，供前具
      結，而為下列虛偽陳述：「於97年7月10日曾向洪瑞家購
      買2,000元海洛因，再到威妮斯汽車商務旅館向甲○○拿
      取購買之海洛因」等語；甲○○、丙○○2人，續於97年
      10月3日10時38分許，在臺灣臺南地方法院檢察署第五偵
      查庭內，均以證人身分作證時，於案情有重要關係之事項
      ，供前具結，甲○○為下列虛偽陳述：「97年7月10日有
      賣1次海洛因給丙○○2包，共2,000元，因剛出獄，經濟
      不好，才答應幫洪瑞家毒品」等語，丙○○則為下列虛偽
      陳述：「97年7月10日向洪瑞家買海洛因，再向甲○○拿
      購買的海洛因，購買數量2包2,000元」等語。
（四）惟甲○○、丙○○2人所證述之上述陳述為洪瑞家於偵查
      中堅決否認，且甲○○、丙○○2人，於所虛偽證述之洪
      瑞家販賣毒品事實遭檢察官起訴前，即於98年4月20日15
      時10分許，在臺灣臺南地方法院檢察署B1偵查庭中，均坦
      承：「上述證述洪瑞家販賣毒品之陳述係不實」等語，自
      白其偽證犯行，而為檢察官查悉上情。
（五）案經臺灣臺南地方法院檢察署檢察官自動檢舉偵辦後提起
      公訴。
二、證據名稱：
（一）被告林世傑、丙○○2人於偵查及本院審理時之自白。
（二）被告甲○○於97年8月26日在臺灣臺南地方法院檢察署第
      四偵查庭庭訊時，以證人身分具結作證之審判筆錄暨結文
      各1份。
（三）被告丙○○繼於97年9月5日在臺灣臺南地方法院檢察署第
      一偵查庭庭訊時，以證人身分具結作證之審判筆錄暨結文
      各1份。
（四）被告甲○○、丙○○2人於97年10月3日在臺灣臺南地方法
      院檢察署第五偵查庭庭訊時，以證人身分具結作證之審判
      筆錄暨結文各2份。
（五）0000000000號、0000000000號、0000000000號行動電話通
      聯記錄各1份。
（六）威妮斯汽車商務旅館住房紀錄影本1份。
三、核被告林世傑、丙○○2人所為，均係犯刑法第168條之偽證
    罪；被告2人就上述偽證犯行，有犯意聯絡及行為分擔，均
    應論以共同正犯；被告2人各別於臺灣臺南地方法院檢察署
    檢察官庭訊中，為上述虛偽陳述，只侵害一個國家審判權之
    法益，為單純一罪；又被告2人均有如上述所載之前案執行
    情形，有臺灣高等法院被告前案紀錄表1份在卷可按，其2人
    於有期徒刑執行完畢後，5年內故意再犯本件有期徒刑以上
    之罪，均為累犯，均應依法加重其刑；被告2人自白犯偽證
    罪時，於其所虛偽陳述之案件，尚未經起訴，被告2人於所
    虛偽陳述之案件裁判確定前自白，應依刑法第172條規定，
    均減輕其刑，並與前述累犯加重其刑部分，按刑法第71條第
    1項規定，先加後減；爰審酌被告2人之素行、犯罪之動機、
    目的、手段、虛偽證述雖有使裁判陷於錯誤之危險，，犯後
    坦承犯行、知所悔改等一切情狀，均各量處如主文所示之刑
    ，以資懲儆。
四、據上論斷，應依刑事訴訟法第273條之1第1項、第299條第1
    項前段、第310條之2、第454條第1項，刑法第168條、第28
    條、第172條、第47條第1項，判決如主文。
五、如不服本判決，應於收受本判決後10日內向本院提出上訴書
    狀。
本案經檢察官乙○○到庭執行職務。
中    華    民    國    98    年    6    月    16   日
                  刑事第八庭    法  官  陳杰正
以上正本證明與原本無異。
如不服本判決應於收受本判決後10日內向本院提出上訴書狀，並
應敘述具體理由。其未敘述上訴理由者，應於上訴期間屆滿後20
日內向本院補提理由書狀（均須按他造當事人之人數附繕本）「
切勿逕送上級法院」。
                                書記官  曾郁芳
中    華    民    國    98    年    6    月    16   日
附錄本案論罪科刑法條：
刑法第168條：
於執行審判職務之公署審判時或於檢察官偵查時，證人、鑑定人
、通譯於案情有重要關係之事項，供前或供後具結，而為虛偽陳
述者，處七年以下有期徒刑。


司法院資訊處製作；財團法人民間司法改革基金會備份。
